臺灣臺中地方法院刑事裁定
110年度聲字第3122號
聲  請  人  臺灣臺中地方檢察署檢察官
受  刑  人  陳志威



上列聲請人因受刑人數罪併罰有二裁判以上，聲請定其應執行之
刑（110 年度執聲字第2035號），本院裁定如下：
    主    文
陳志威所犯如附表所示各罪所處之刑，應執行有期徒刑拾肆年捌
月。
    理    由
一、聲請意旨略以：受刑人陳志威犯數罪，先後經判決確定如附
    表，應依刑法第53條及第51條第5 款，定應執行之刑，爰依
    刑事訴訟法第477 條第1 項之規定聲請裁定等語。
二、按裁判確定前犯數罪者，併合處罰之；數罪併罰，有二裁判
    以上者，依刑法第51條之規定，定其應執行之刑；數罪併罰
    ，分別宣告其罪之刑，宣告多數有期徒刑者，於各刑中之最
    長期以上，各刑合併之刑期以下，定其刑期，但不得逾30年
    。刑法第50條第1 項前段、第53條、第51條第5 款分別定有
    明文。
三、經查，受刑人因犯如附表所示各罪，先後經判處各如附表所
    示之刑確定等情（其中附表編號1至18所示之罪所處之刑，
    經臺灣苗栗地方法院以109年度聲字第1351號裁定定應執行
    有期徒刑13年，並經臺灣高等法院臺中分院以110年度抗字
    第418號裁定及最高法院以110年度台抗字第963號裁定分別
    駁回抗告及再抗告而確定；附表編號19至22所示之罪所處之
    刑，經本院109年度金訴字第412號判決定應執行有期徒刑2
    年4月），有臺灣高等法院被告前案紀錄表及附表所示判決
    各1份在卷為憑。茲檢察官就如附表所示各罪所處之刑，聲
    請定其應執行之刑，核屬正當，應予准許。爰衡酌受刑人所
    犯各罪侵害法益之異同、對侵害法益之加重效應及時間、空
    間之密接程度，及前開裁判所定應執行刑內部界限之拘束，
    而為整體評價後，定其應執行刑如主文所示。
四、依刑事訴訟法第477條第1項，刑法第53條、第51條第5款，
    裁定如主文。
中　　華　　民　　國　 110　　年　　10　　月　　28　　日
                  刑事第十四庭  法  官  田雅心
以上正本證明與原本無異。
如不服本裁定，應於收受送達後5日內向本院提出抗告狀。（應
附繕本）
　　　　　　　　　　　　　　　  書記官   王嘉騏
中　　華　　民　　國　　110 　年　　10　　月　　28　　日
【附表】
編       號            1           2           3 罪       名  詐欺 詐欺 詐欺 宣  告  刑  有期徒刑1年4月（3次） 有期徒刑1年3月（5次） 有期徒刑1年2月（7次） 犯 罪 日 期  107年6月5日（2次）、107年6月7日 107年5月26日（4次）、107年6月8日 107年5月26日（4次）、107年5月25日（2次）、107年6月8日 偵 查 機 關年 度 案 號  臺灣臺東地方檢察署107年度偵字第2490號 臺灣臺東地方檢察署107年度偵字第2490號 臺灣臺東地方檢察署107年度偵字第2490號 最後事實審 法院 臺灣苗栗地方法院 臺灣苗栗地方法院 臺灣苗栗地方法院  判決字號 108年度訴字第219號 108年度訴字第219號 108年度訴字第219號  判決日期 108年8月14日 108年8月14日 108年8月14日 確定判決 法院 臺灣苗栗地方法院 臺灣苗栗地方法院 臺灣苗栗地方法院  判決字號 108年度訴字第219號 108年度訴字第219號 108年度訴字第219號  確定日期 108年9月9日 108年9月9日 108年9月9日 是否為得易科罰金、易服社會勞動之案件            否           否           否 備        註  編號1-18：經臺灣苗栗地方法院109年度聲字第1351號裁定定應執行有期徒刑13年   

編       號            4           5           6 罪       名  詐欺 詐欺 詐欺 宣  告  刑  有期徒刑1年7月（2次） 有期徒刑1年4月（4次） 有期徒刑1年6月（24次） 犯 罪 日 期  107年8月30日（2次） 107年8月30日（4次） 107年9月9日（2次）、107年8月16日（12次）、107年8月31日（7次）、107年8月8日（2次）、107年8月29日 偵 查 機 關年 度 案 號  臺灣雲林地方檢察署107年度偵字第7744號 臺灣雲林地方檢察署107年度偵字第7744號 臺灣彰化地方檢察署107年度偵字第9546、11067、12625、12684號、108年度偵字第3951號、臺灣苗栗地方檢察署108年度偵字第2471號 最後事實審 法院 臺灣高等法院臺南分院 臺灣高等法院臺南分院 臺灣高等法院臺中分院  判決字號 108年度金上訴字第1084號 108年度金上訴字第1084號 108年度金上訴字758號  判決日期 108年12月25日 108年12月25日 108年11月28日 確定判 決 法院 臺灣高等法院臺南分院 臺灣高等法院臺南分院 最高法院  判決字號 108年度金上訴字第1084號 108年度金上訴字第1084號 109年度台上字第1383號  確定日期 109年1月30日 109年1月30日 109年3月11日 是否為得易科罰金、易服社會勞動之案件            否           否           否 備        註  編號1-18：經臺灣苗栗地方法院109年度聲字第1351號裁定定應執行有期徒刑13年   

編       號            7           8           9 罪       名  詐欺 詐欺 詐欺 宣  告  刑  有期徒刑1年2月（2次） 有期徒刑2年2月（3次） 有期徒刑1年4月 犯 罪 日 期  107年9月9日、107年8月8日 107年8月16日107年8月31日107年8月8日 107年8月7日 偵 查 機 關年 度 案 號  臺灣彰化地方檢察署107年度偵字第9546、11067、 12625、12684號、108年度偵字第3951號、臺灣苗栗地方檢察署108年度偵字第2471號  臺灣新竹地方檢察署108年度偵字第4260號 最後事實審 法院 臺灣高等法院臺中分院 臺灣高等法院臺中分院 臺灣高等法院  判決字號 108年度金上訴字758號 108年度金上訴字758號 108年度上訴字第3222號  判決日期 108年11月28日 108年11月28日 108年12月24日 確定判決 法院 最高法院 最高法院 臺灣高等法院  判決字號 109年度台上字第1383號 109年度台上字第1383號 108年度上訴字第3222號  確定日期 109年3月11日 109年3月11日 109年3月19日 是否為得易科罰金、易服社會勞動之案件            否           否           否 備        註  編號1-18：經臺灣苗栗地方法院109年度聲字第1351號裁定定應執行有期徒刑13年   

編       號            10           11           12 罪       名  詐欺 詐欺 詐欺 宣  告  刑  有期徒刑1年3月（2次） 有期徒刑1年1月（17次） 有期徒刑1年2月（14次） 犯 罪 日 期  107年8月7日（2次） 107年5月13日（2次）、107年8月2日（3次）、107年8月4日（3次）、107年8月9日、107年8月10日、107年8月12日（6次）、107年9月5日 107年5月13日、107年8月4日（4次）、107年8月6日、107年8月10日、107年8月11日、107年8月12日（3次）、107年9月4日、107年9月5日、107年9月8日 偵 查 機 關年 度 案 號  臺灣新竹地方檢察署108年度偵字第4260號 臺灣彰化地方檢察署108年度偵字第34、66、84、 1437、1520、2170、2720、2764、4270、5464、3367、3951、5143號  最後事 實審 法院 臺灣高等法院 臺灣彰化地方法院 臺灣彰化地方法院  判決字號 108年度上訴字第3222號 108年度訴字第734、735、736號、109年度訴緝字第12號 108年度訴字第734、735、736號、109年度訴緝字第12號  判決日期 108年12月24日 109年4月9日 109年4月9日 確定判 決 法院 臺灣高等法院 臺灣彰化地方法院 臺灣彰化地方法院  判決字號 108年度上訴字第3222號 108年度訴字第734、735、736號、109年度訴緝字第12號 108年度訴字第734、735、736號、109年度訴緝字第12號  確定日期 109年3月19日 109年5月13日 109年5月13日 是否為得易科罰金、易服社會勞動之案件            否           否           否 備        註  編號1-18：經臺灣苗栗地方法院109年度聲字第1351號裁定定應執行有期徒刑13年   

編       號            13           14           15 罪       名  詐欺 詐欺 詐欺 宣  告  刑  有期徒刑1年3月（6次） 有期徒刑1年4月（2次） 有期徒刑1年4月 犯 罪 日 期  107年8月4日、107年8月10日、107年8月12日、107年8月11日、107年8月29日、107年9月5日 107年8月6日、107年8月12日 107年8月31日 偵 查 機 關年 度 案 號  臺灣彰化地方檢察署108年度偵字第34、66、84、 1437、1520、2170、2720、2764、4270、5464、3367、3951、5143號  臺灣苗栗地方檢察署107年度偵字第5149號 最後事實審 法院 臺灣彰化地方法院 臺灣彰化地方法院 臺灣高等法院臺中分院  判決字號 108年度訴字第734、735、736號、109年度訴緝字第12號 108年度訴字第734、735、736號、109年度訴緝字第12號 108年度金上訴字第825號  判決日期 109年4月9日 109年4月9日 108年8月6日 確定判決 法院 臺灣彰化地方法院 臺灣彰化地方法院 最高法院  判決字號 108年度訴字第734、735、736號、109年度訴緝字第12號 108年度訴字第734、735、736號、109年度訴緝字第12號 109年度台上字第3627號  確定日期 109年5月13日 109年5月13日 109年7月29日 是否為得易科罰金、易服社會勞動之案件            否           否           否 備        註  編號1-18：經臺灣苗栗地方法院109年度聲字第1351號裁定定應執行有期徒刑13年   

編       號            16           17           18 罪       名  詐欺 詐欺 詐欺 宣  告  刑  有期徒刑1年3月（2次） 有期徒刑1年2月（2次） 有期徒刑1年1月（6次）、1年2月（3次）、1年3月 犯 罪 日 期  107年9月1日（2次） 107年9月1日（2次） 107年8月6日、107年8月7日（2次）、107年8月14日、107年9月3日（6次） 偵 查 機 關  臺灣苗栗地方檢察署107年度偵字第5149號 臺灣苗栗地方檢察署107年度偵字第5149號 臺灣苗栗地方檢察署108年度偵字第3602、6817號、109年度偵字第1576號 最後事實審 法院 臺灣高等法院臺中分院 臺灣高等法院臺中分院 臺灣苗栗地方法院  判決字號 108年度金上訴字第825號 108年度金上訴字第825號 109年度訴字第312號  判決日期 108年8月6日 108年8月6日 109年8月4日 確定判決 法院 最高法院 最高法院 臺灣苗栗地方法院  判決字號 109年度台上字第3627號 109年度台上字第3627號 109年度訴字第312號  確定日期 109年7月29日 109年7月29日 109年8月31日 是否為得易科罰金、易服社會勞動之案件            否           否           否 備        註  編號1-18：經臺灣苗栗地方法院109年度聲字第1351號裁定定應執行有期徒刑13年   

編       號            19           20           21 罪       名  詐欺 詐欺 詐欺 宣  告  刑  有期徒刑1年1月（7次） 有期徒刑1年2月（3次） 有期徒刑1年4月（3次） 犯 罪 日 期  107年8月2日、107年8月14日、107年8月18日（5次） 107年8月1日、107年8月18日（2次） 107年8月14日、108年8月18日（2次） 偵 查 機 關年 度 案 號  臺灣臺中地方檢察署108年度偵字第2509、2919、17772、28158號、109年度偵字第8565號   最後事實審 法院 臺灣臺中地方法院 臺灣臺中地方法院 臺灣臺中地方法院  判決字號 109年度金訴字第412號 109年度金訴字第412號 109年度金訴字第412號  判決日期 109年11月17日 109年11月17日 109年11月17日 確定判決 法院 臺灣臺中地方法院 臺灣臺中地方法院 臺灣臺中地方法院  判決字號 109年度金訴字第412號 109年度金訴字第412號 109年度金訴字第412號  確定日期 109年12月15日 109年12月15日 109年12月15日 是否為得易科罰金、易服社會勞動之案件            否           否           否 備        註  編號19-22：經本院109年度金訴字第412號判決定應執行有期徒刑2年4月   

編       號            22  　　　　　 　　　　　 　　　　　 　　　　　 　　　　　無  　　　　　 　　　　　 　　　　　 　　　　　 　　　　　無 罪       名  詐欺   宣  告  刑  有期徒刑1年6月   犯 罪 日 期  107年8月18日   偵 查 機 關年 度 案 號  臺灣臺中地方檢察署108度偵字第2509、2919、 17772、28158號、109年偵字第8565號   最後事實審 法院 臺灣臺中地方法院    判決字號 109年度金訴字第412號    判決日期 109年11月17日   確定判決 法院 臺灣臺中地方法院    判決字號 109年度金訴字第412號    確定日期 109年12月15日   是否為得易科罰金、易服社會勞動之案件            否   備        註  編號19-22：經本院109年度金訴字第412號判決定應執行有期徒刑2年4月